【裁判字號】    97,訴,991
【裁判日期】    980414
【裁判案由】    毒品危害防制條例
【裁判全文】
臺灣基隆地方法院刑事判決                 97年度訴字第991號
公  訴  人  臺灣基隆地方法院檢察署檢察官
被      告  乙○○
                    現於臺灣基隆看守所羈押中
選任辯護人  林火炎  律師
被      告  甲○○
            丙○○
共      同
選任辯護人  盧國勳  律師
            陳貴德  律師
上列被告等因違反毒品危害防制條例案件，經檢察官提起公訴（
97年度偵字第1930、1931、1932、2196號），本院判決如下：
    主  文
乙○○製造第三級毒品，處有期徒刑陸年，扣案附表一、附表二
編號1至10所示之物、附表三編號1至7所示之物，均沒收；又轉
讓第三級毒品，處有期徒刑陸月，扣案附表二編號8至10所示之
第三級毒品愷他命，均沒收；又收受贓物，處有期徒刑肆月。應
執行有期徒刑陸年陸月，扣案如附表一、附表二編號1至10所示
之物、附表三編號1至7所示之物，均沒收。
甲○○、丙○○共同運輸第三級毒品，甲○○處有期徒刑年，
丙○○處有期徒刑年陸月，扣案如附表二編號1、2、8、10所
示之第三級毒品愷他命，均沒收。
甲○○、丙○○其餘被訴共同製造第三級毒品部分，均無罪。
    事  實
一、乙○○於民國97年初，在基隆市○○區○○路61號開設「世
    昌汽車修護廠」（下稱世昌修車廠）。明知真實姓名年籍不
    詳、綽號「阿奇」之成年男子，於97年3月12日，在上開世
    昌修車場所交付之車號3638-RJ號自小客車（車身號碼WF05X
    XGCD56B8號），係「阿奇」所竊取之贓物（該車係鄧育誠於
    97年2月16日送至林志誠所經營、位於台北縣新店市○○路3
    9號之「中太汽車股份有限公司」修復，甫修復完成即於同
    年3月11日23時40分許，在上址遭「阿奇」竊取），仍收受
    之，並改懸掛以不詳方式取得之車號8575-DV號車牌（車牌
    原使用人林聖書將車輛送至世昌修車廠修理時被竊），供己
    使用。
二、乙○○明知愷他命（Ketamine）係毒品危害防制條例第2條
    第2項第3款所列之第三級毒品，不得製造，竟仍基於製造第
    三級毒品之犯意，於97年4月初某日起，先以不詳方式取得
    製造愷他命之原料鹽酸羥亞胺（Hydroxylimine、HCL），復
    至台北市大同區○○○路、天水路之儀器行、化學材料行購
    買漏斗、濾紙、酸鹼檢測筆、濃鹽酸、氨水、鹼片等製造愷
    他命所需之設備後，即在其位於臺北縣汐止市○○路○段617
    號27樓之1租屋處，以鹽酸羥亞胺為原料，再使用如附表一
    、附表三編號1至7等物（用途或為煮原料使用、或為加熱用
    、或為過濾用、或為調整酸鹼值用、或為測量溫度或酸鹼值
    用），將鹽酸羥亞胺加熱後，製成愷他命（即俗稱異構化階
    段）後，隨即進行將異構化階段合成之愷他命去除雜質及再
    結晶處理，使之純化製成愷他命成品（俗稱純化階段），接
    續2次共製成如附表二編號1至5、編號7至10所示之愷他命。
三、乙○○明知愷他命（Ketamine）係毒品危害防制條例第2條
    第2項第3款所列之第三級毒品，禁止轉讓，竟仍基於轉讓第
    三級毒品之犯意，先於97年5月2日凌晨2時許，將其製造之
    如附表二編號9之愷他命（驗前毛重17.36公克，包裝塑膠袋
    重8.38公克，取0.42公克鑑定用磬，餘8.38公克，檢出愷他
    命成分，純度57％，驗前純質淨重5.11公克），以附表一編
    號10之玻璃盤盛裝後，在丙○○位於基隆市○○區○○街
    102 號3樓住處轉讓予丙○○。並於同日上午7時許，接續前
    開轉讓第三級毒品之犯意，在其位於臺北縣汐止市○○路○
    段617 號27樓之1租屋處，將其製造之如附表二編號8之愷他
    命（驗前毛重147.42公克，包裝塑膠袋重12.69公克，取
    0.32公克鑑定用磬，餘134.41公克，檢出愷他命成分，純度
    78％，驗前純質淨重105.08公克，已逾20公克），轉讓予丙○○；又將其製造之如附表二編號10之愷他命（驗前毛重
    13.10公克，包裝塑膠瓶重12.25公克，取0.13公克鑑定用磬
    ，餘0.72 公克，檢出愷他命成分，純度94％，驗前純質淨
    重0.79公克），轉讓予其弟甲○○。
四、丙○○、甲○○均明知愷他命（Ketamine）係毒品危害防制
    條例第2條第2項第3款所列之第三級毒品，依法不得運輸，
    竟仍基於運輸第三級毒品愷他命之犯意聯絡，於97年5月2日
    上午7時許，自乙○○位於臺北縣汐止市○○路○段617號27
    樓之1租屋處，由甲○○駕駛上開改懸掛車號8575-DV號車牌
    之贓車，搭載丙○○，起運如附表二編號1、2、8、10之第
    三級毒品愷他命，及如附表一編號1至9、編號23、附表三編
    號1至3所示乙○○用以製造第三級毒品愷他命所用之物，於
    同日7時20分許行經基隆市○○區○○路61號「世昌修車廠
    」前，因車輛來回徘徊，形跡可疑，為恰在世昌修車廠埋伏
    追查另件基隆市署立醫院槍擊案之員警（該案業經本院97年
    度重訴字第7號審結，現上訴台灣高等法院中）察覺有異，
    攔車盤查，當場扣得附表二編號1、2、8、10之第三級毒品
    愷他命，及如附表一編號1至9、編號23，及附表三編號1至3
    所示乙○○用以製造第三級毒品愷他命所用之物。隨後經丙○○之同意，至丙○○位於基隆市○○區○○街102號3樓住
    處搜索扣得乙○○所轉讓、如附表二編號9之愷他命。又經
    甲○○同意，至甲○○與乙○○同住之臺北縣汐止市○○路
    ○段617號27樓之1搜索，扣得乙○○所製造之如附表二編號3
    至5、編號7所示愷他命、乙○○用以製造愷他命所用之附表
    一之物、附表二編號6之愷他命先驅原料鹽酸羥亞胺、附表
    三編號1至7等物。
五、案經基隆市警察局第二分局移送台灣基隆地方法院檢察署檢
    察官偵查起訴。
    理   由
壹、有罪部分：
一、證據能力部分：
  (一)被告丙○○、甲○○為警於97年5月2日7時20分許在基隆市
    七堵區○○路61號「世昌修車廠」前臨檢查獲，迄至同日下
    午製作第一次警詢筆錄前，於員警蒐證錄影光碟內所為之自
    白，有證據能力：
  (1)依據警察職權行使法第6條第1項第1款規定：「警察於公共
    場合或合法進入之場所，合理懷疑其有犯罪之嫌疑或有犯罪
    之虞者，得查證其身分」，第7條第1項第1款、第3款、第4
    款規定：「警察依前條規定，為查證人民身分，得採取攔停
    人、車、船及其他交通工具；得令出示身分證明文件；若有
    明顯事實足認其有攜帶足以傷害他人身體之物者，得檢查其
    身體或所攜帶之物」，同法第7條第2項規定：「依前項方法
    顯然無法查證其身分時，警察得將該人民帶往勤務處所查證
    」，均明定警察於有「合理懷疑」之正當理由時，得對於一
    定人員進行盤查路檢其身分證件，而所謂「合理懷疑」，應
    兼就社會治安之維護、受檢人人權之保障、案發現場突發狀
    況之考量、警察執行勤務辦案之經驗、所需面臨之危險等因
    素綜合考量。本件警員劉德保、戊○○、林文俊等人因偵辦
    基隆市署立醫院槍擊案件，在基隆市○○區○○路61號「世
    昌修車廠」埋伏，因見被告甲○○駕駛懸掛車號8575-DV號
    車牌之上開贓車行至世昌修車廠內，發現埋伏該處之便衣員
    警時，駕車開始徘徊不定，員警因覺其等形跡可疑，認為可
    能係預備來世昌修車廠接應另案涉嫌槍擊案之嫌犯，合理懷
    疑駕車者涉有犯罪嫌疑，遂出示證件、上前盤查，一打開車
    門，立即發現車內氣味嗆鼻，有類似化學藥劑的味道，車輛
    後座並有塑膠瓶盛裝不明液體，依據員警辦案經驗研判，應
    係毒品，再要求被告丙○○、甲○○將後車廂打開，內有不
    明結晶體及工具，一見可知為製毒所用，被告丙○○亦當場
    坦稱該不明結晶體係愷他命等情，業據證人劉德保、戊○○
    於本院審理中證述明確（見本院卷(二)第17-19頁、第31-33頁
    ），則依上開說明，本件員警所為之盤查攔檢自屬合法無疑
    ；又按現行犯不問何人得逕行逮捕之；因持有兇器、贓物或
    其他物件於身體、衣服等處露有犯罪痕跡，顯可疑為犯罪人
    者，以現行犯論，刑事訴訟法第88條第1項、第3項第2款定
    有明文。依上述，員警已依據客觀事實認為被告甲○○、丙○○為持有毒品之現行犯，其逮捕程序，亦應屬合法。又警
    員已發覺被告甲○○、丙○○持有毒品，依刑事訴訟法第13
    0條規定，雖無搜索票，仍得逕行搜索犯罪嫌疑人之身體、
    隨身攜帶之物件及其立即可觸及之處所，並執行扣押，是本
    件員警於懸掛車號8575-DV號車牌之上開贓車內所執行之搜
    索應屬合法，扣押物亦均有證據能力，先予敘明。
  (2)又按訊問被告應先告知左列事項︰一、犯罪嫌疑及所犯所有
    罪名。罪名經告知後，認為應變更者，應再告知。二、得保
    持緘默，無須違背自己之意思而為陳述。三、得選任辯護人
    。四、得請求調查有利之證據，刑事訴訟法第95條定有明文
    ，本條之規定，旨在使被告得適切行使法律所賦予之防禦權
    ，兼顧實質的真實發現及程序之正義，以維護審判程序之公
    平。違反本條規定，現行刑事訴訟法第158條之2第2項，固
    就檢察事務官、司法警察官或司法警察詢問受拘提、逮捕之
    被告或犯罪嫌疑人，違反刑事訴訟法第95條第2款、第3款之
    情形，規定原則上不得作為證據，惟按除法律另有規定外，
    實施刑事訴訟程序之公務員因違背法定程序取得之證據，其
    有無證據能力之認定，應審酌人權保障及公共利益之均衡維
    護，刑事訴訟法第158條之4定有明文。從而，除法律規定之
    法定證據使用禁止外【即違背於法定障礙事由期間禁止訊問
    及禁止夜間訊問（刑事訴訟法第158條之2第1項本文）、違
    背告知義務（同法第158條之2第2項）、不正訊問（同法第
    156條第1項）、應具結而未具結之證言或鑑定意見（同法第
    158條之3）】，其他違背法定程序取得之證據，是否即應禁
    止使用，而無證據能力，在發現真實、法治程序等原則衝突
    調和下，並非全然劃上等號，仍應審酌(1)違背法定程序之情
    節、(2)違背法定程序時之主觀意圖、(3)侵害犯罪嫌疑人或被
    告權益之種類及輕重、(4)犯罪所生之危險或實害、(5)禁止使
    用證據對於預防將來違法取得證據之效果、(6)偵審人員如依
    法定程序有無發現該證據之必然性及(7)證據取得之違法對於
    被告訴訟上防禦不利益之程度等各種情形，以為認定證據能
    力有無之標準（詳刑事訴訟法第158條之4立法理由）。爰審
    酌本件查獲員警雖於97年5月2日7時20分發覺被告甲○○、
    丙○○係持有毒品之現行犯而予以逮捕之際，未即時為法定
    權利告知，程序雖有所瑕疵，但當時係緊急偶然之狀況，執
    法人員違背法定程序並非恣意為之，且於同日下午1時10分
    正式製作被告甲○○第一次警詢筆錄時，及於同日下午2時
    15分正式製作被告丙○○第一次警詢筆錄時，均已明確依據
    刑事訴訟法第95條規定，對被告丙○○、甲○○為權利告知
    ，該違背法定程序之情節及侵害犯被告權益應屬輕微，本件
    執法人員執法觀念，在過失情節甚輕下，已可獲得自我警惕
    之效用，實無藉由排除證據能力以導正執行人員執法觀念之
    必要。再參以本件於懸掛車號8575-DV號車牌之上開贓車內
    扣得之液態愷他命純度12％者驗前毛重達886公克（附表二
    編號1）、液態愷他命純度7％者驗前毛重達7320公克（附表
    二編號2）、已結晶之固態愷他命驗前毛重達147.42公克（
    附表二編號8），數量非微，若流入市面，以每人施用之最
    大量而言，將使多數人受害，影響所及，不僅戕害國民健康
    ，且毒品足使多數人上癮，而危及社會治安及政府多年宣導
    反毒之用心，是權衡利害輕重，基於公眾公益之考量，本院
    認於被告丙○○、甲○○於員警蒐證錄影光碟內所為之自白
    ，應有證據能力。
  (二)另按被告以外之人於審判外之言詞或書面陳述，除法律有規
    定者外，不得作為證據，刑事訴訟法第159條第1項固定有明
    文；惟被告以外之人於審判外之陳述，雖不符刑事訴訟法第
    159條之1至第159條之4之規定，而經當事人於審判程序同意
    作為證據，法院審酌該言詞陳述作成時之情況，認為適當，
    亦得為證據；或當事人、代理人或辯護人於法院調查證據時
    ，知有刑事訴訟法第159條第1項不得為證據之情形，而未於
    言詞辯論終結前聲明異議者，視為有前項之同意，同法第
    159條之5亦有明文。查本件卷附之臺灣基隆地方法院檢察署
    97 年7月24日函及所附勘驗筆錄（本院卷(一)第94-96頁）、
    台灣大哥大資料查詢表（同上卷第97-139頁）、和信電訊股
    份有限公司查詢0000000000號通話紀錄表（同上卷第140-15
    2頁）、遠傳電信股份有限公司查詢0000000000號通聯紀錄
    表（同上卷第153-158頁）、內政部警政署刑事警察局97年8
    月7日函（同上卷第171頁）、法務部調查局97年11月12日鑑
    定書及附件（同上卷第235-236頁）、法務部調查局97年12
    月19日函及附件（同上卷第304-305頁）、臺灣高等法院檢
    察署函影本、內政部警政署97年8月19日函影本（本院卷(二)
    第59頁）、內政部警政署刑事警察局98年2月5日函（同上卷
    第88 -89頁）、98年3月12日函（同上卷第177頁）、內政部
    警政署刑事警察局98年3月19日刑鑑字第0000000000號鑑定
    書（同上卷第178-183頁）、內政部警政署刑事警察局98年3
    月23日函及所附勘查暨實作報告（同上卷第184-228頁）、
    內政部警政署刑事警察局98年3月16日刑研字第0980035124
    號函（同上卷第239頁）、基隆市警察局第二分局偵查隊偵
    辦毒品案件被告甲○○尿液檢體對照表（97年度偵字第1930
    號卷第7頁）、基隆市警察局第二分局扣押物品目錄表影本
    （同上卷第40頁）、基隆市警察局第二分局扣押物品目錄表
    影本（同上卷第45-46頁）、基隆市警察局第二分局扣押物
    品目錄表影本（同上卷第51-53頁）、現場採證照片（同上
    卷第55-57頁）、於被告丙○○位於基隆市○○街102號3樓
    住處扣得毒品之初步鑑驗報告單影本（同上卷第58頁）、於
    懸掛車號8575-DV號車牌之上開贓車內扣得毒品之初步鑑驗
    報告單影本（同上卷第60頁）、於被告乙○○位於臺北縣汐
    止市○○路○段617號27樓之1住處扣得毒品之初步鑑驗報告
    單影本及照片（同上卷第62-66頁）、車籍查詢基本資料詳
    細畫面、乙○○立據之房屋租賃契約影本（同上卷第70-71
    頁）、車號7120-愷E號自用小客車舉發交通違規通知單暨照
    片影本各1紙（同上卷第123-124頁）、被告甲○○之台灣尖
    端先進生技醫藥股份有限公司2008/05/09濫用檢驗報告單（
    同上卷第127頁）、被告甲○○、丙○○、乙○○之台灣尖
    端先進生技醫藥股份有限公司2008/05/30濫用檢驗報告單影
    本（同上卷第133-135頁）、內政部警政署刑事警察局鑑定
    書97年6月5日刑鑑字第0000000000號（同上卷第138頁）、
    證人即被害人林聖書立據之贓物認領保管單1紙（97年度偵
    字第1931號卷第28頁）、證人即被害人林志誠立據之贓物認
    領保管單（同上卷第29頁）、車輛尋獲電腦輸入單（同上卷
    第30頁）、3638-RJ號自小客車車籍查詢-基本資料詳細畫面
    （同上卷第33頁）、8575-DV號自小客車車籍查詢-基本資料
    詳細畫面（同上卷第34頁）、鄧育誠與中太汽車股份有限公
    司林志誠簽定之協議書及支票、行車執照、新店分局97年3
    月23日函（同上卷第36-38頁）、遠傳電信0000000000號行
    動電話客戶資料、證人即被害人林志誠、林聖書於警詢及偵
    訊之證、證人鄧育誠於警詢之證述、證人周東盛、簡紘杰於
    偵訊時之證述等，性質上雖均屬傳聞證據，且查無符合同法
    第15 9條之1至之4等前4條之情形，然檢察官、被告及辯護
    人於言詞辯論終結前則均未聲明異議，是依刑事訴訟法第
    159條之5之規定，本院審酌上開證據作成之情況，認為適當
    ，均得為證據。
二、關於被告乙○○被訴收受贓物部分：
    上述事實，業據被告乙○○於警詢、偵訊及本院審理時坦承
    不諱，並供稱「綽號『小偉』之友人來找我，說他朋友有一
    台黃色福特FOCUS型式的小客車撞毀，看我有沒有辦法找一
    台同型車來替換，我叫『阿奇』幫我找看看這種車。我在97
    年3月初某日晚上10點左右，開車載『阿奇』到新店交流道
    附近，『阿奇』說要去偷1台車出來，後來載他到新店市堤
    防邊附近修車廠，『阿奇』就下車，要我先開車回去，過幾
    小時後，『阿奇』就開一台黑色福特FOCUS型式的小客車來
    找我... 當時我想這是贓車」等語明確，核與證人即被害人
    林志誠、鄧育誠、林聖書於警詢及偵訊中之證述相符（見97
    年度偵字第2196號卷第21-27頁、第63-68頁），且證人林志
    誠復證稱「因證人鄧育誠送修車輛遭『阿奇』竊取之事，賠
    償鄧育誠新台幣（下同）22萬元，雙方並簽立協議書」等語
    ，並有林聖書領回車號8575-D V號車牌2面之贓物認領保管
    單、林志誠領回上開自小客車之贓物認領保管單、基隆市警
    察局車輛尋獲電腦輸入單、車籍查詢基本資料詳細畫面、協
    議書、面額20萬4千4百20元支票影本、台北縣政府警察局新
    店分局97年3月23日函、台北縣政府警察局新店分局江陵派
    出所受理刑事案件報案三聯單等在卷可參（見同上卷第33-2
    8頁、第31-40頁），由被告乙○○之自白、證人之證述及相
    關書證等補強證據，顯見被告乙○○對於『阿奇」者交付之
    車輛係贓車一事，應知之甚詳，仍收受並改懸掛其他車牌後
    供己使用，其有收受贓物之犯行甚明。
三、關於被告乙○○被訴製造第三級毒品部分：
    訊據被告乙○○固坦承將以買來的愷他命，先後2次在其位
    於臺北縣汐止市○○路○段617號27樓之1住處，自行利用如
    附表一、附表三編號1至7等物以加熱、過濾、結晶之方式改
    成如附表二編號1至3、7至10所示之愷他命，惟辯稱：僅是
    純化愷他命，扣案如附表二編號4、5質地較白的愷他命都是
    伊買來的，因吸食時覺得買來的愷他命較不純，才自己想辦
    法純化云云。經查：
  (1)本件員警在懸掛車號8575-DV號車牌之贓車內，扣得附表二
    編號1、2之不明液體、編號8之淡黃色晶體、編號10之白色
    細晶體；在被告丙○○位於基隆市○○區○○街102號3樓住
    處扣的附表二編號9之褐色晶體；在被告乙○○、甲○○居
    住之臺北縣汐止市○○路○段617號27樓之1扣得附表二編號3
    之淡黃色液體、編號4、5之白色晶體、編號6之褐色粉末、
    編號7之淡黃色晶體內含少量黃色液體，經送請內政部警政
    署內政部警政署刑事警察局鑑定結果，除編號6褐色粉末為
    鹽酸羥亞胺（Hydroxylimine、HCL），屬愷他命之先驅原料
    外，其餘均檢出第三級毒品愷他命成分，各該純度及重量均
    詳見附表二，有該局97年6月5日刑鑑字第0000000000號鑑定
    書及該局98年3月19日刑鑑字第0000000000號鑑定書在卷可
    稽（見97年度偵字第1930號卷第138頁、本院卷(二)第192-194
    頁）。
  (2)被告乙○○雖辯稱附表二編號1至3、7至10所示所示之愷他
    命，係其以購入之附表二編號4、5之愷他命自行加熱純化後
    所得云云，意即並非以附表二編號6之先驅原料鹽酸羥亞胺
    所製造，然附表二編號1之愷他命所含愷他命純度為12％、
    附表二編號2之愷他命所含愷他命純度為7％、附表二編號3
    之愷他命所含愷他命純度為20％、附表二編號7之愷他命所
    含愷他命純度為71％、附表二編號8之愷他命所含愷他命純
    度為78％、附表二編號9之愷他命所含愷他命純度為57％、
    附表二編號10之愷他命所含愷他命純度為94％，而附表二編
    號4、5之愷他命所含純度卻均高達98％，亦即依被告乙○○
    所辯，其購入之愷他命純度尚較其經過加熱、結晶過程後之
    所得之愷他命純度還高出甚多，而衡諸常情，一般吸食毒品
    者莫不希冀追求其所吸食毒品之純度，豈有購入高純度毒品
    後大費周章自行加熱、結晶反降低毒品純度之理？況所謂之
    純化，依字面解釋係提升毒品之純度，並非稀釋純度，是被
    告乙○○辯稱其將購入之愷他命自行加熱純化後得到附表二
    編號1至3、7至10所示所示之愷他命云云，顯與常理不符，
    難以採信。
  (3)又被告乙○○固於本院98年2月10日勘驗庭中，就其所辯「
    純化購入之愷他命的過程」供稱：「我是買回來一公斤的愷
    他命，第一次先拿300或400公克的量到在編號9燒杯裡面，
    再加入編號25的乙醇，都溶解之後再加入水，水要加比較多
    ，大約比乙醇多10倍左右的量... 編號26的乙醇也是我要融
    化愷他命所使用.. 加酒精時，加熱到60度，愷他命會溶解
    在酒精裡」（此為關於溶解度部分，見本院卷(二)第100-101
    頁）、「把愷他命覆蓋，一邊加熱一邊攪拌，直到愷他命全
    部融化，愷他命全部融化後，表面會浮出看起來像油類的髒
    東西之雜質... 再加水，不到90度時，水就會冒泡泡，快要
    沸騰，水的表面就會出現雜質」（此為關於雜質部分，見本
    院卷(二)第100、103頁）、「將編號1過濾紙鋪在2的漏斗上，
    再把編號9已經融化的愷他命倒在編號2的漏斗中，打開編號
    5的馬達，雜質就會留在濾紙上，水流入編號3的滴瓶內，之
    後將過濾完成留在編號3的液體倒入編號9的燒杯，再以12酸
    鹼檢測器測量其酸鹼值，好像是10或11左右... 編號3的液
    體會倒入洗乾淨的編號9的大燒杯，之後再倒入編號30的托
    盤，再拿測試器測量酸鹼值，測出來我記得是11或12...我
    在加熱時我沒有測量酸鹼值，我把液體倒入托盤測量酸鹼值
    就是11」云云（此為關於酸鹼值部分，見本院卷(二)第100、
    105 頁），然經本院就被告乙○○所辯上開所謂「純化」過
    程，委請內政部警政署刑事警察局鑑識中心鑑識結果，認為
    ：
  「一、有關溶解度實作測試，扣案燒杯（證物編號9，如照片
        10）容量僅為10L（即10000ml），若完全裝滿水及乙醇
        ，水量又需乙醇量10倍，是以燒杯內可盛裝乙醇量最多
        應為909ml（10000/11），依被告乙○○上開供述，909
        ml的乙醇與300g或400g的愷他命在攝氏60度時可完全溶
        解，是以乙醇與愷他命在攝氏60度時溶解度至少應為0.
        33g/ml（300g/909ml），經取樣愷他命（證物編號A1）
        1g及5ml乙醇（證物編號26）共同置於試管中，隨後加
        熱至攝氏60度，實驗結果，試管中愷他命無法完全溶解
        （如照片50至54）意即相同條件下實作結果，乙醇與愷
        他命之溶解度尚不及0.2g/ml（1g/5ml），被告供述顯
        與實作結果不符。
    二、有關雜質實作測試，經取樣愷他命（證物編號A1）0.
        1g及1ml乙醇（證物編號26），共同置於試管中，加熱
        至攝氏60度，觀察試管中愷他命仍無法完全溶解，此時
        加10ml水於試管中，持續升溫至攝氏70度時，發現試管
        中愷他命恰可完全溶解於乙醇及水溶液中，再將溫度升
        至攝氏90度時，觀察試管內情形，發現僅有氣泡，並未
        發現試管內液體表面有類似油類的髒東西或其他雜質（
        照片55至63），被告供述顯與實作結果不符。
    三、有關酸鹼ph值實作測試，接續前述，有關雜質測試實作
        後所得溶液（愷他命、水、乙醇）倒入裝有濾紙之漏斗
        後，檢視濾紙上並未發現雜質（照片64至66），此與被
        告所稱雜質會留在濾紙上之說法不符，過濾後溶液經檢
        測後，其ph值為5.44（照片67、68），亦與被告乙○○
        所稱ph值為10、11或12之說法不符。
    四、依據被告乙○○所述部分加工過程，經實作結果均不相
        符，顯見被告乙○○對於上述製程之供述，並不合理」
    有內政部警政署刑事警察局98年3月23日刑鑑字第098003901
    6號函所附勘查實作報告暨照片在卷可參（見本院卷(二)第184
    -228頁），益徵被告乙○○上開所辯「僅係將購入之愷他命
    加熱純化」云云，與事實不符，難以採信。
  (4)經本院將扣案如附表一編號2至23等被告乙○○所有、疑似
    製造愷他命所用器具，送請內政部警政署刑事警察局鑑識結
    果，發現除附表一編號6、12為調整酸鹼值所用之濃鹽酸、
    編號13、14檢出為乙醇外，其餘物品經以甲醇溶劑洗滌後，
    取其洗滌液鑑定，或直接以刮杓刮取後鑑定，均含有第三級
    毒品愷他命成分，有該局98年3月19日刑鑑字第0000000000
    號鑑定書在卷可按（見本院卷(二)第178-183頁），並依該局
    上開勘查實作報告認為「扣案證物羥亞胺（證物編號A4，即
    附表二編號6）為製造第三級毒品愷他命之常用原料，扣案
    證物（編號A1、A2、A5至A8，即附表二編號4、5、7至10）
    亦包括純度不一之愷他命，且在扣案證物漏斗、滴瓶、量杯
    等27處，均發現愷他命殘留，研判被告乙○○所稱係使用扣
    案證物作為愷他命加工過程之置具、盛裝器具等，應無疑義
    」，有上開實作報告附卷可參；另第三級毒品愷他命之製造
    程序，依序為：1.格林納反應階段，2.取代階段，3.溴化階
    段，4.胺化階段，5.異構化階段，6.純化結晶階段，實務上
    所查獲者，多為第5或第6階段，其中第5階段異構化反應即
    以羥亞胺（鹽類或自由態）為原料，經加熱過程後即可轉變
    為愷他命成分，惟此階段之產物通常含有雜質，為達較高純
    度，即施以第6階段之純化結晶步驟等情，有內政部警政署
    刑事警察局98 年2月5日刑鑑字第0980011266號函可參（見
    本院卷(二)第88-89頁），且證人即內政部警政署刑事警察局
    警務正己○○復於本院以鑑定證人身分結證稱「本件扣案之
    鹽酸羥亞胺就是製造愷他命的先驅原料... 鹽酸羥亞胺加熱
    算是第5階段異構化過程... 製造愷他命所需器具在本次扣
    案證物中即已足夠」等語（見本院卷(二)第258-260頁），本
    院可認定被告乙○○辯稱其將購入純度達98％之愷他命（即
    附表二編號4、5）加熱改造為附表二編號編號1至3、7至10
    所示所示之愷他命云云，與事實不符，不可採信。又依據內
    政部警政署刑事警察局上開鑑定書、扣得先驅原料鹽酸羥亞
    胺、扣案附表一編號2至23號器具經鑑定含有愷他命成分而
    認係愷他命加工過程之置具、盛裝器具，且依據鑑定證人己○○之證述，扣案器具已足以供作製造愷他命所用等節，認
    定被告乙○○係利用附表一、附表三編號1至7等物（用途或
    為煮原料使用、或為加熱用、或為過濾用、或為調整酸鹼值
    用、或為測量溫度或酸鹼值用），將先驅原料鹽酸羥亞胺加
    熱後，製成愷他命。又於被告乙○○位於臺北縣汐止市○○
    路○段617號27樓之住處扣得之附表二編號3愷他命純度達20
    ％、附表二編號4、5愷他命純度達98％、附表二編號7愷他
    命純度達71％，被告乙○○轉讓被告丙○○之愷他命純度分
    別達78％、57％（附表二編號8、9），被告乙○○轉讓被告
    甲○○之愷他命純度達94％（附表二編號10），從而，認為
    被告乙○○於被查獲前已成功製造出愷他命成品。
  (5)綜上所述，被告乙○○製造第三級毒品愷他命之犯行已徵明
    確，應依法論科。
四、關於被告乙○○被訴轉讓第三級毒品部分：
    被告乙○○接續於97年5月2日凌晨2時許，將如附表二編號9
    之愷他命，以附表一編號10之玻璃盤盛裝後，在丙○○位於
    基隆市○○區○○街102號3樓住處無償轉讓予丙○○；並於
    同日上午7時許，在其位於臺北縣汐止市○○路○段617號27
    樓之1租屋處，將如附表二編號8之愷他命，無償轉讓予丙○○；將如附表二編號10之愷他命，無償轉讓予其弟甲○○等
    事實，業據被告乙○○迭於偵訊及本院行準備程序時供述明
    確（見97年度偵字第1931號卷第141-142頁、本院卷(一)第22
    、第190 -191頁），核與證人即同案被告甲○○、丙○○於
    偵訊時證述（見97年度偵第1391號卷第84頁、89-90頁）及
    本院供述（見本院卷(一)第192頁）之情節相符，且員警於丙○○位於基隆市○○區○○街102號3樓住處扣得、被告乙○○所轉讓之以玻璃盤盛裝之褐色晶體經送請內政部警政署刑
    事警察局鑑定結果，發現驗前毛重17.36公克，包裝塑膠袋
    重8.38公克，取0.42公克鑑定用磬，餘8.38公克，檢出愷他
    命成分，純度57％，驗前純質淨重5.11公克（即附表二編號
    9）；員警於同案被告丙○○、甲○○駕駛之懸掛車號857
    5-DV號車牌之贓車所扣得、被告乙○○分別轉讓予被告丙○○、甲○○之淡黃色晶體、白色細晶體，經送請內政部警政
    署刑事警察局鑑定結果，發現淡黃色晶體驗前毛重147.42公
    克，包裝塑膠袋重12.69公克，取0.32公克鑑定用磬，餘134
    .41 公克，檢出愷他命成分，純度78％，驗前純質淨重105.
    0 8公克（即附表二編號8）；白色細晶體驗前毛重13.10公
    克，包裝塑膠瓶重12.25公克，取0.13公克鑑定用磬，餘0.7
    2公克，檢出愷他命成分，純度94％，驗前純質淨重0.79公
    克（即附表二編號10），有該局97年6月5日刑鑑字第097006
    6770號鑑定報告在卷可參；再者，同案被告丙○○、甲○○
    為警查獲後，經員警採尿送驗結果，尿液均呈現Ketamine、
    Nor Ketamine陽性反應，有台灣尖端先進生技醫藥股份有限
    公司濫用藥物檢驗報告2份（見97年度偵第1391號卷第179
    -180頁）、基隆市警察局第二分局偵查隊偵辦毒品案件尿液
    檢體對照表2張（見97年度偵第1392號卷第7頁、97年度偵第
    1390號卷第7頁）附卷可按，被告乙○○上開自白顯與事實
    相符而可採信，其接續轉讓第三級毒品愷他命予丙○○、甲○○之犯行，亦徵明確。
五、關於被告丙○○、甲○○被訴運輸第三級毒品部分：
    訊據被告丙○○、甲○○固均坦承於97年2月5日7時20分許
    為警查獲時，在其2人所駕駛之懸掛車號8575-DV號車牌之贓
    車內扣得如附表二編號1、2、8、10之第三級毒品愷他命，
    及經以甲醛溶液洗滌後，或以刮杓刮取後檢出愷他命成分之
    如附表一編號2-5、7-9、編號23號所示之物，惟否認有何運
    輸第三級毒品愷他命之犯行，被告丙○○辯稱「那些東西是
    乙○○交代要拿去世昌修車廠那裡的垃圾子車丟棄，不是要
    運輸毒品，箱子裡查到的那包愷他命（指附表二編號8）也
    是要丟掉的，因為那是半成品」云云，被告甲○○辯稱「被
    查獲時，東西都是放在後座及後行李箱，不知道是誰將東西
    擺上去的，不知道車內有愷他命」云云，共同選任辯護人則
    為被告丙○○、甲○○辯護稱「被告丙○○、甲○○並不知
    上開自小客車內有裝載愷他命，且其2人駕車載運該等物品
    的目的是要丟棄，棄置毒品的行為不會造成毒品外流，故棄
    置行為並非轉運輸送，不符合運輸毒品要件」等語。經查：
  (1)證人即查獲員警戊○○於本院審理中證稱「在車上聞到嗆鼻
    的化學藥劑味.. 甲○○的背包裡面有一小瓶我看就是愷他
    命的東西，我問他這是什麼東西？是海洛因、安非他命還是
    什麼毒品，甲○○說是愷他命」等語（見本院卷(二)第31頁）
    ，參照員警於查獲現場拍攝之蒐證光碟，可見被告甲○○於
    員警發現上開自小客車右前座放置1個平盤，內有打火機及
    類似吸食器之物品而加以詢問之際，表示係剛剛與被告丙○○一起吸食愷他命，並於員警詢問背包掉出之小瓶子內裝何
    物品時，回稱「這是愷仔」（以台語回答）等情，有本院97
    年11月14日勘驗筆錄在卷可稽（見本院卷(一)第266頁），以
    被告甲○○本身即有吸食愷他命之習慣，為警查獲前甫於車
    內吸食愷他命，車內尚且因吸食愷他命而瀰漫刺鼻氣味，其
    辯稱不知車內裝載愷他命云云，顯係卸責之詞，難以採信。
  (2)被告丙○○、甲○○固均辯稱載運如附表二編號1、2、8、1
    0之第三級毒品愷他命，及如附表一編號2-5、7-9、編號23
    號所示之物，是要丟棄於世昌修車廠旁的垃圾子車云云，然
    被告丙○○為警查獲後，先供稱在世昌修車廠辦公室後方製
    造愷他命，經員警戊○○至該處察看，並無遺留曾經製造毒
    品之跡象，再度向被告丙○○確認，被告丙○○始改口供稱
    欲將車內物品載至世昌修車廠丟棄，然並無印象該處是否確
    有垃圾子車等情，業據證人戊○○於本院審理中證述綦詳（
    見本院卷(二)第33頁），證人亦即現場查獲員警劉德保復證稱
    「他們（指被告丙○○、甲○○）說要丟在修車廠裡面的垃
    圾堆，我有看到他們所說的那個垃圾堆，是一些瓶瓶罐罐的
    ，我有質疑為何一定要來世昌修車廠丟，旁邊就是基隆河，
    可以直接丟在河裡面，他們就答不出來... 該垃圾堆的瓶瓶
    罐罐沒有很多，面積大約為作證法台的三分之二，也沒有堆
    得很高，就是一小堆而已」等語（見同上卷第22-23頁），
    觀之員警戊○○等人於上開自小客車後車廂內查扣以附表一
    編號23之白色大型塑膠整理箱，內裝漏斗、氣壓馬達、大型
    滴瓶等物，並有以市售1000c.c保特瓶盛裝之液態愷他命（
    即附表二編號1），又於車後座查扣以市售蒸餾水桶盛裝之
    液態愷他命2大桶（即附表二編號2，以上均經本院於98年2
    月20日勘驗庭拍攝照片存卷，見本院卷(二)第195-202頁），
    不僅體積甚為龐大，且由各該物品外觀即可能為他人懷疑為
    違法物品，而同案被告乙○○係世昌修車廠股東之一，平日
    經常於該處出入，被告丙○○、甲○○豈會將體積龐大、難
    以隱藏又極易引人注意或懷疑之上開物品，隨意棄置於極有
    可能為警循線查獲之世昌修車廠？況員警於車內扣得之第三
    級毒品愷他命1包（即附表二編號8）純度為78％，尚較被告
    乙○○於97年5月2日凌晨2時許轉讓予被告丙○○之純度為
    高（該次轉讓之愷他命為附表二編號9，純度為57％），且
    係被告丙○○向同案被告乙○○索討所得（見證人即同案被
    告乙○○於97年5月6日偵訊筆錄，97年度偵字第1931號卷第
    142頁），被告丙○○對於純度較低之如附表二編號9愷他命
    猶存放於其位於基隆市○○區○○街102號3樓住處，等待風
    乾後施用，對於純度較高且係甫離開同案被告乙○○住處之
    際始索討而得之愷他命，豈有將之丟棄之理？是被告丙○○
    、甲○○辯稱載運上開物品（含附表二編號1、2、8、10之
    第三級毒品愷他命）欲至世昌修車廠棄置云云，顯與常情有
    悖，難以採信。選任辯護人為其2人辯稱其等行為係棄置毒
    品，與運輸毒品要件不符等語，亦因與事實不符，為本院所
    不採。
  (3)按關於毒品之運輸，只要已有毒品之認識，不問出於為自己
    或他人而運送，亦不分由國外輸入國內，或國內輸出國外，
    即使在國內兩區域間具有輸出或輸入作用之運送者，均屬之
    ，且縱係零星夾帶或短途持送，除顯然無運輸之認識或意圖
    ，得認為單純持有外，亦同（最高法院27年滬上字第42號判
    例要旨、司法院院解字第3541號、第3853號解釋意旨參照）
    本件被告丙○○、甲○○為警查獲時，載運之如附表二編號
    1、2、8、10之愷他命，其中附表二編號1、2純度雖分別僅
    為12％及7％，然驗前毛重分別高達866公克及7320公克，附
    表二編號8之愷他命驗前毛重為147.42公克，純度達78％，
    附表二編號10之愷他命驗前毛重為13.10公克，純度達94％
    ，其數量顯較一般夾帶吸用者一次購買之數量多出甚多，且
    被告丙○○、甲○○均知悉上開物品係毒品愷他命，業如前
    述，顯然被告丙○○、甲○○有運輸第三級毒品之認識與故
    意，堪信被告丙○○、甲○○有前述運輸愷他命之犯行。
六、論罪科刑部分：
  (1)按愷他命為毒品危害防制條例第2條第2項第3款規定之第三
    級毒品，不得製造、運輸、轉讓。又按運輸毒品罪之成立，
    並非以所運輸之毒品已運扺目的地為完成犯罪之要件；是以
    ，區別各該罪既遂、未遂之依據，應以已否起運離開現場為
    準，如已起運離開現場，其構成要件之輸送行為即已完成，
    不以達到目的地為既遂之條件（最高法院95年度臺上字第99
    0號判決意旨參照）。是核被告乙○○所為，係犯毒品危害
    防制條例第4條第3項之製造第三級毒品罪、同條例第8條第3
    項轉讓第三級毒品罪，及刑法第349條第1項之收受贓物罪。
    被告丙○○、甲○○所為，均係犯毒品危害防制條例第4條
    第3項之運輸第三級毒品罪。
  (2)再按毒品危害防制條例第2條第2項規定，毒品依其成癮性、
    濫用性及對社會危害性分為四級，並就製造、運輸、販賣、
    意圖販賣而持有、以非法方法使人施用、引誘他人施用
    及轉讓不同品項之毒品等行為，分別定其處罰。至施用或持
    有第三、四級毒品，因其可罰性較低，故未設處罰之規定，
    僅就施用及持有第一、二級毒品科以刑罰（最高法院95年度
    台上字第5252號、96年台上字第727號判決意旨參照），是
    被告乙○○因製造而持有第三級毒品之行為、轉讓前持有第
    三級毒品之行為，及被告丙○○、甲○○因運輸而持有第三
    級毒品之行為，均不構成犯罪。
  (3)被告丙○○、甲○○就運輸第三級毒品之犯行，均有犯意聯
    絡及行為分擔，皆為共同正犯。
  (4)公訴人於起訴書所犯法條雖漏引毒品危害防制條例第4條第3
    項之運輸第三級毒品罪，及同條例第8條第3項轉讓第三級毒
    品罪，但此部分犯罪事實於公訴人之起訴書犯罪事實欄記載
    ，自亦屬起訴範圍，本院亦應併予審理。
  (5)被告乙○○於97年5月2日7時許，轉讓予同案被告丙○○之
    如附表二編號8之愷他命（驗前毛重147.42公克，包裝塑膠
    袋重12.69公克，取0.32公克鑑定用磬，餘134.41公克，檢
    出愷他命成分，純度78％，驗前純質淨重105.08公克），淨
    重顯已超過20公克，已逾行政院於93年1月9日依毒品危害防
    制條例第8條第6項之規定所授權訂定之「轉讓持有毒品加重
    其刑之數量標準」第2條第1項第3款所定數量，故應就此部
    分依上開規定加重其刑。
  (6)被告乙○○於97年5月2日為警查獲前，有2次在其位於臺北
    縣汐止市○○路○段617號27樓之1住處製造第三級毒品之行
    為；及其於97年5月2日凌晨2時許、同日7時許，先後轉讓第
    三級毒品予同案被告丙○○、甲○○之犯行，時間、地點均
    極具密接性，各行為之獨立性極為薄弱，依一般社會觀念，
    在時間差距上，難以強行分開，在刑法評價上，以視為數個
    舉動之接續施行，合為包括之一行為予以評價，較為合理，
    自應僅各論以一個接續犯。
  (7)又查，第三級毒品愷他命迄今尚未列屬藥事法第22條第1項
    第1款所稱「經行政院衛生署明令公告禁止製造、調劑、輸
    入、輸出、販賣或陳列之毒害藥品」之禁藥，是本件就被告
    乙○○轉讓愷他命之犯行，不另論轉讓禁藥罪，復予敘明。
  (8)被告乙○○所犯上開三罪，犯意個別，罪名互異，應分論併
    罰。
  (9)爰審酌被告乙○○為圖不法私利，無視國家禁絕毒品之政策
    ，竟製造第三級毒品，厥為毒品氾濫之始作俑者，且本件扣
    案第三級毒品愷他命數量非微，倘流入市面將戕害人民身心
    健康、國力甚巨，衡以被告乙○○犯後就其製造毒品之方式
    始終閃爍其辭，難認深具悔意，並衡量其轉讓第三級毒品之
    對象、數量，及其收受贓物之犯行助長竊盜歪風，暨其犯罪
    之動機、目的、手段、智識程度況等一切情狀，分別量處如
    主文所示之刑，並定其應執行之刑，
  (10)被告丙○○、甲○○於本件案發前，均未曾受有期徒刑以上
    刑之宣告，此有臺灣高等法院被告前案紀錄表各1份在卷可
    稽，兩人素行均尚可，復參酌本件愷他命甫一起運即為警查
    獲而未流入市面，尚未戕害我國國人身體健康，相較於長期
    大量運輸毒品之大毒梟而言，被告丙○○、甲○○2人所為
    ，對社會治安及國民健康之危害顯然較輕，雖其所為甚不足
    取，惟以其犯罪情節而論，其惡性尚不如專以運輸第三級毒
    品維生之販毒集團重大，被告丙○○、甲○○既非運輸毒品
    之大盤或中盤商，被告丙○○、甲○○運輸毒品之行為尚未
    造成無可彌補之鉅大危害。觀諸被告丙○○、甲○○造成社
    會整體侵害之程度尚非鉅大，若以毒品危害防制條例第4條
    第3項所規定之法定本刑而科處最輕本刑5年有期徒刑，實屬
    情輕法重，難謂符合罪刑相當性及比例原則，更無從與大量
    運輸毒梟首惡之行為有所區隔，衡其犯罪情狀在客觀上顯非
    不可憫恕，以其所犯之罪之最低法定刑為五年有期徒刑而言
    ，即令處以法定最低度之刑，猶嫌過重，本院認依其情狀處
    以較低刑度之有期徒刑，即足以懲儆，並可達防衛社會之目
    的，自非不可依客觀之犯行與主觀之惡性二者加以考量其情
    狀有無可值憫恕之處，爰依刑法第59條之規定，酌量減輕被
    告丙○○、甲○○之刑度，方屬公允衡平，並分別量處如主
    文第二項所示之刑。
七、沒收部分：
  (1)按依毒品危害防制條例第18條第1項前段之規定，應予沒收
    銷燬之毒品，以經查獲之第一、二級毒品為限。又毒品依其
    成癮性、濫用性及對社會危害性，共分為四級，上開條例並
    就製造、運輸、販賣、意圖販賣而持有、以非法方法使人施
    用、引誘他人施用及轉讓不同品項之毒品等行為，分別定其
    處罰。至施用或持有第三、四級毒品，因其可罰性較低，故
    未設處罰之規定，僅就施用及持有第一、二級毒品科以刑罰
    。然鑑於第三、四級毒品均係管制藥品，特於同條例第11條
    之1明定無正當理由，不得擅自持有；第18條第1項後段復規
    定查獲之第三、四級毒品，無正當理由而擅自持有者，沒入
    銷燬之。從而，依同條例第18條第1項後段應沒入銷燬之毒
    品，專指查獲施用或持有之第三、四級毒品而言；倘係查獲
    製造、運輸、販賣、意圖販賣而持有、以非法方法使人施用
    、引誘他人施用或轉讓第三、四級毒品，既屬同條例相關法
    條明文規定處罰之犯罪行為，即非該條項應依行政程序沒入
    銷燬之範圍。又同條例第19條第1項所定「供犯罪所用或因
    犯罪所得之物」，係指犯第4條至第9條、第12條、第13條或
    第14條第1項、第2項之罪所用或所得之物，不包括毒品本身
    在內，是尚不得援用此項規定為第三、四級毒品之沒收依據
    。再同條例對於查獲之製造、運輸、販賣、意圖販賣而持有
    、以非法方法使人施用、引誘他人施用及轉讓第三、四級毒
    品之沒收，並無特別規定，如其行為已構成犯罪，則該毒品
    即屬不受法律保護之違禁物，應回歸刑法之適用，依刑法第
    38條第1項第1款之規定沒收之，始為適法（最高法院95年度
    台上字第911號判決要旨參照）。
  (2)從而，扣案如附表一編號2至5、編號7-11、編號15-23，經
    以甲醇溶劑洗滌或刮杓刮除之方式檢驗，均含第三級毒品愷
    他命成分，而與其上殘留之愷他命，衡情均已難以分析剝離
    ，亦無析離實益，當應整體視為愷他命，與如附表二編號1
    至5、編號7至10所示之第三級毒品愷他命，均屬違禁物，不
    問屬於犯人與否，應依刑法第38條第1項規定宣告沒收。另
    附表一編號1、6、12-14、附表二編號6、附表三編號1至7所
    示之物，均為被告乙○○所用，供製造愷他命所用之物，業
    經被告乙○○供述在卷，均應依毒品危害防制條例第19條第
    1 項規定，併予宣告沒收。另扣案之如附表二編號11之乙醯
    胺酚、附表三編號8-12所示之手機、租賃契約及電腦主機等
    物，均查無與本案有直接關係，復非違禁物，爰不諭知沒收
    ，復予敘明。
貳、無罪部分（即被告甲○○、丙○○被訴共同製造第三級毒品
    部分）：
一、公訴意旨另以：被告甲○○、丙○○與同案被告乙○○基於
    製造第三級毒品愷他命之犯意，共同自97年4月間某日起至
    同年5月2日止，在乙○○位於臺北縣汐止市○○路○段617號
    27樓之1租屋處、位於基隆市○○區○○路61號「世昌修車
    廠」及被告丙○○位於基隆市○○街102號3樓住處等處，製
    造愷他命，因認被告甲○○、丙○○亦涉犯毒品危害防制條
    例第4條第3項之製造第三級毒品罪嫌等語。
二、按犯罪事實應依證據認定之，無證據不得認定其犯罪事實，
    又不能證明被告犯罪者，應諭知無罪判決，刑事訴訟法第15
    4條第2項、第301條第1項分別定有明文。又被告或共犯之自
    白，不得作為有罪判決之唯一證據，仍應調查其他必要之證
    據，以察其是否與事實相符，刑事訴訟法第156條第2項亦有
    明文。
三、公訴人認被告甲○○、丙○○涉犯上開犯行，係以被告丙○○於為警查獲之初，對於上開懸掛車號8575-DV號車牌之自
    小客車內查扣之物品用途，均能一一詳述，且被告甲○○、
    丙○○均有施用愷他命之行為，被告甲○○復與同案被告乙○○一同居住於臺北縣汐止市○○路○段617號27樓之1租屋
    處，以愷他命之氣味惡臭，其二人不可能不知道乙○○在製
    造愷他命等為主要論據。訊據被告甲○○、丙○○均矢口否
    認有何共同製造愷他命犯行，被告丙○○辯稱：「我知道乙○○有在做愷他命，但我覺得要不是因為我叫乙○○把被查
    獲的東西丟一丟，他要我載至世昌修車廠丟棄，也不會為警
    查獲，所以在被查獲的第一時間，我想要幫乙○○承擔，才
    會跟員警說我在世昌修車廠製造愷他命，實際上我沒有製造
    愷他命，後來我無法繼續承擔也是因為對於製造毒品來源都
    解釋的亂七八糟，員警也不相信我」等語；被告甲○○則辯
    稱：「沒有製造愷他命」等語。經查：
  (1)證人即查獲員警劉德保於本院審理中證稱「世昌修車廠內的
    閣樓有2、3間房間，有進去看，沒有看見關於製造愷他命的
    原料、工具，也沒有在世昌修車廠扣得與製造愷他命有關的
    物品... 進入修車廠內沒有聞到刺鼻的化學藥劑味道，在丙○○家中，只有扣得1個玻璃器皿（即附表一編號10），內
    有液體及結晶體（即附表二編號9之愷他命）」等語（見本
    院卷(二)第23-25頁），證人即查獲員警戊○○亦證稱「丙○○在現場有說是他自己製造的，他之前在世昌修車廠後方的
    空地製造過，我請他帶我過去看，但那個地方看起來不像，
    沒有製造的痕跡，所以我就從他們身上的鑰匙去詢問他們住
    的地方，先到丙○○住處及車上去作察看，丙○○車上沒有
    發現任何有關製造毒品的器具，之後到丙○○住處，丙○○
    從飯廳櫃子下方取出1個玻璃盆，內有已經結晶的愷他命...
    世昌修車廠那個情況看起來就是不像製造愷他命的場所」等
    語（見本院卷(二)第31、36頁），依據證人劉德保、戊○○上
    開證詞，並參酌本件員警除在上開懸掛車號8575-DV號車牌
    之自小客車內扣得如附表一編1至9、編號23，及附表三編號
    1至3所示乙○○用以製造第三級毒品愷他命所用之物，並在
    同案共犯乙○○位於臺北縣汐止市○○路○段617號27樓之1
    租屋處扣得附表一編號11至22、附表三編號4至7所示之製造
    工具外，並未於世昌修車廠、被告丙○○位於基隆市○○街
    102號3樓住處扣得任何有關製造愷他命之器具，亦未在世昌
    修車廠、被告丙○○位於基隆市○○街102號3樓住處發覺有
    製造愷他命之跡象，是難認世昌修車廠及被告丙○○位於基
    隆市○○街102號3樓住處亦同屬製造愷他命之場所。
  (2)被告丙○○固於遭員警查獲之第一時間，就車內物品之用途
    一一敘述甚詳，有本院97年11月14日勘驗筆錄在卷可參（見
    本院卷(一)第264至267頁），並向員警自白稱曾在世昌修車廠
    後方空地製造愷他命，製造愷他命之知識由網際網路上獲得
    云云，然世昌修車內後方空地並無任何製造愷他命之跡象，
    業據證人戊○○證述明確，則被告丙○○上開關於在世昌修
    車廠後方空地製造愷他命之自白，是否與事實相符，即非無
    疑；又員警至被告丙○○住處搜索，亦未扣得任何有關製造
    愷他命之工具、器具、原料，有搜索扣押筆錄及扣押物品目
    錄表在卷可參（見97年度偵字第1932號卷第40-43頁），證
    人戊○○並證稱「丙○○開機後的電腦畫面就顯示類似前一
    次關機是不正常關機畫面，丙○○又再開機，之後就說沒辦
    法看，電腦已經當機」等語（見本院卷(二)第38頁），並經本
    院勘驗上開蒐證過程光碟查核屬實（見本院97年11月14日勘
    驗筆錄，本院卷(一)第270-271頁），上開電腦主機經本院核
    發搜索票執行搜索扣押，連同在被告乙○○位於台北縣汐止
    鎮○○路○段617號27樓之1住處扣得之電腦主機，經送請內
    政部警政署刑事警察局鑑識結果，均查無製造毒品等相關知
    識或資料，有該局98年3月16日刑研字第0980035124號函在
    卷可稽（見本院卷(二)第239頁）。是本件除被告丙○○於為
    警查獲時曾自白在世昌修車廠後方空地製造愷他命外，並無
    任何證據證明被告丙○○、甲○○與同案被告乙○○共同製
    造第三級毒品愷他命，自無從以被告丙○○上開缺乏佐證，
    又與事實不符之自白，遽認被告丙○○、甲○○為製造第三
    級毒品愷他命之共犯。
  (3)又共同正犯之成立，需就構成要件事實具有犯意聯絡及行為
    分擔，以被告丙○○、甲○○均有施用愷他命之習性，其2
    人與同案被告乙○○關係密切，製造愷他命過程中會散發惡
    臭，同住者不可能不察覺異狀等節，認被告丙○○、甲○○
    對於乙○○製造愷他命之犯行，應早已知悉，然其2人仍須
    就製造愷他命之行為與乙○○有犯意聯絡及行為分擔，始得
    對其2人論以共犯之責。本件除上開被告丙○○於為警查獲
    之第一時間所為與事實不符、具有瑕疵之自白外，查無證據
    證明被告丙○○、甲○○與乙○○在臺北縣汐止市○○路○
    段617號27樓之1租屋處共同製造愷他命（或對製造愷他命為
    任何助力行為），亦無證據證明被告丙○○位於基隆市○○
    街102號3樓住處或世昌修車廠亦為同案被告乙○○製造愷他
    命之場所，本院復查無其他積極之證據足認被告丙○○、甲○○有檢察官所訴共同製造第三級毒品犯行，揆諸上揭說明
    ，就被告丙○○、甲○○被訴製造愷他命部分，自即應為無
    罪之諭知。
據上論結，應依刑事訴訟法第299條第1項前段、第301條第1項，
毒品危害防制條例第4條第3項、第8條第3項、第19條第1項，轉
讓持有毒品加重其刑之數量標準第2條第1項第3款，刑法第11條
、第349條第1項、第59條、第51條第5款、第38條第1項第1款，
刑法施行法第1條之1，判決如主文。
本案經檢察官丁○○到庭執行職務。
中    華    民    國    98    年    4     月    14    日
                     臺灣基隆地方法院刑事第三庭
                         審判長法  官  鄭景文
                               法  官  林淑鳳
                               法  官  陳姵君
以上正本證明與原本無異。
如不服本判決應於收受本判決後10日內向本院提出上訴書狀，其
未敘述上訴理由者，並得於提起上訴後10日內向本院補提理由書
狀（均須按他造當事人之人數附繕本）「切勿逕送上級法院」。
中    華    民    國    98    年    4     月    14    日
                               書記官  王佩珠
附錄論罪科刑法條
毒品危害防制條例第4條第3項
製造、運輸、販賣第三級毒品者，處五年以上有期徒刑，得併
科新臺幣五百萬元以下罰金。
毒品危害防制條例第8條第3項
轉讓第三級毒品者，處3年以下有期徒刑，得併科新臺幣30萬元
以下罰金。
中華民國刑法第349條
收受贓物者，處 3 年以下有期徒刑、拘役或 5 百元以下罰金。
搬運、寄藏、故買贓物或為牙保者，處5年以下有期徒刑、拘役
或科或併科1千元以下罰金。
因贓物變得之財物，以贓物論。
附表一
┌──┬────┬───┬──────────┬─────────┬─────────────────┐
│編號│  品名  │ 數量 │ 有無含愷他命及用途 │  查扣地點        │  備註                            │
├──┼────┼───┼──────────┼─────────┼─────────────────┤
│1   │濾紙    │ 1盒  │ 無                 │車號8575-DV號自小 │------------------------          │
│    │        │      │                    │客車內            │                                  │
├──┼────┼───┼──────────┼─────────┼─────────────────┤
│2   │漏斗    │ 1個  │洗滌後檢出愷他命    │車號8575-DV號自小 │內政部警政署刑事警察局98年3月19 日│
│    │        │      │                    │客車內            │刑鑑字第0000000000號鑑定書編號2   │
├──┼────┼───┼──────────┼─────────┼─────────────────┤
│3   │滴瓶    │ 1個  │洗滌後檢出愷他命    │車號8575-DV號自小 │內政部警政署刑事警察局98年3月19 日│
│    │        │      │                    │客車內            │刑鑑字第0000000000號鑑定書編號3   │
├──┼────┼───┼──────────┼─────────┼─────────────────┤
│4   │量杯    │ 1個  │洗滌後檢出愷他命    │車號8575-DV號自小 │內政部警政署刑事警察局98年3月19 日│
│    │        │      │                    │客車內            │刑鑑字第0000000000號鑑定書編號4   │
├──┼────┼───┼──────────┼─────────┼─────────────────┤
│5   │氣壓馬達│ 1個  │洗滌後檢出愷他命    │車號8575-DV號自小 │內政部警政署刑事警察局98年3月19 日│
│    │        │      │                    │客車內            │刑鑑字第0000000000號鑑定書編號5   │
├──┼────┼───┼──────────┼─────────┼─────────────────┤
│6   │濃鹽酸  │ 4瓶  │未檢出愷他命        │車號8575-DV號自小 │內政部警政署刑事警察局98年3月19 日│
│    │        │      │                    │客車內            │刑鑑字第0000000000號鑑定書編號8-1 │
│    │        │      │                    │                  │至8-4                             │
├──┼────┼───┼──────────┼─────────┼─────────────────┤
│7   │燒杯    │ 1個  │洗滌後檢出愷他命    │車號8575-DV號自小 │內政部警政署刑事警察局98年3月19 日│
│    │        │      │                    │客車內            │刑鑑字第0000000000號鑑定書編號9   │
├──┼────┼───┼──────────┼─────────┼─────────────────┤
│8   │鍋子    │ 3個  │1個無法分開，取可分2│車號8575-DV號自小 │內政部警政署刑事警察局98年3月19 日│
│    │        │      │個洗滌後檢出愷命    │客車內            │刑鑑字第0000000000號鑑定書編號10  │
│    │        │      │                    │                  │                                  │
├──┼────┼───┼──────────┼─────────┼─────────────────┤
│9   │杓子    │ 1個  │洗滌後檢出愷他命    │車號8575-DV號自小 │內政部警政署刑事警察局98年3月19 日│
│    │        │      │                    │客車內            │刑鑑字第0000000000號鑑定書編號15  │
├──┼────┼───┼──────────┼─────────┼─────────────────┤
│10  │沈澱玻璃│ 1個  │洗滌後檢出愷他命    │基隆市○○區○○街│內政部警政署刑事警察局98年3月19 日│
│    │盤      │      │                    │102號3樓          │刑鑑字第0000000000號鑑定書編號16  │
├──┼────┼───┼──────────┼─────────┼─────────────────┤
│11  │毒品分裝│ 6瓶  │除20-2外，其餘5瓶均 │汐止市○○路○段617│內政部警政署刑事警察局98年3月19 日│
│    │瓶      │      │洗滌後均檢出愷他命  │號27樓之1         │刑鑑字第0000000000號鑑定書編號20-1│
│    │        │      │                    │                  │至20-6                            │
├──┼────┼───┼──────────┼─────────┼─────────────────┤
│12  │濃鹽酸  │ 2瓶  │未檢出愷他命        │汐止市○○路○段617│內政部警政署刑事警察局98年3月19 日│
│    │        │      │                    │號27樓之1         │刑鑑字第0000000000號鑑定書編號24-1│
│    │        │      │                    │                  │至24-2                            │
├──┼────┼───┼──────────┼─────────┼─────────────────┤
│13  │乙醇    │ 1瓶  │檢出Ethanol乙醇成分 │汐止市○○路○段617│內政部警政署刑事警察局98年3月19 日│
│    │        │      │，未檢出愷他命      │號27樓之1         │刑鑑字第0000000000號鑑定書編號25  │
│    │        │      │                    │                  │                                  │
├──┼────┼───┼──────────┼─────────┼─────────────────┤
│14  │工業酒精│ 8瓶  │均檢出Ethanol乙醇成 │汐止市○○路○段617│內政部警政署刑事警察局98年3月19 日│
│    │        │      │分，均未檢出愷他命  │號27樓之1         │刑鑑字第0000000000號鑑定書編號26-1│
│    │        │      │                    │                  │至26-8                            │
├──┼────┼───┼──────────┼─────────┼─────────────────┤
│15  │破損燒杯│ 2個  │內有淡黃色殘渣，檢出│汐止市○○路○段617│內政部警政署刑事警察局98年3月19 日│
│    │        │      │愷他命              │號27樓之1         │刑鑑字第0000000000號鑑定書編號27-1│
│    │        │      │                    │                  │至27-2                            │
├──┼────┼───┼──────────┼─────────┼─────────────────┤
│16  │鐵質濾網│ 9支  │洗滌後檢出愷他命    │汐止市○○路○段617│內政部警政署刑事警察局98年3月19 日│
│    │        │      │                    │號27樓之1         │刑鑑字第0000000000號鑑定書編號28  │
├──┼────┼───┼──────────┼─────────┼─────────────────┤
│17  │漏斗    │ 1個  │洗滌後檢出愷他命    │汐止市○○路○段617│內政部警政署刑事警察局98年3月19 日│
│    │        │      │                    │號27樓之1         │刑鑑字第0000000000號鑑定書編號29  │
├──┼────┼───┼──────────┼─────────┼─────────────────┤
│18  │結晶用托│ 3個  │洗滌後均檢出愷他命  │汐止市○○路○段617│內政部警政署刑事警察局98年3月19 日│
│    │盤      │      │                    │號27樓之1         │刑鑑字第0000000000號鑑定書編號30-1│
│    │        │      │                    │                  │至30-3                            │
├──┼────┼───┼──────────┼─────────┼─────────────────┤
│19  │鍋子    │ 1個  │內有微量黏稠狀褐色物│汐止市○○路○段617│內政部警政署刑事警察局98年3月19 日│
│    │        │      │質，刮杓刮取檢出愷他│號27樓之1         │刑鑑字第0000000000號鑑定書編號31  │
│    │        │      │命                  │                  │                                  │
├──┼────┼───┼──────────┼─────────┼─────────────────┤
│20  │愷他命結│ 1個  │刮杓刮取檢出愷他命  │汐止市○○路○段617│內政部警政署刑事警察局98年3月19 日│
│    │晶托盤  │      │                    │號27樓之1         │刑鑑字第0000000000號鑑定書編號32  │
├──┼────┼───┼──────────┼─────────┼─────────────────┤
│21  │電磁爐  │ 1個  │表面有微量褐色及白色│汐止市○○路○段617│內政部警政署刑事警察局98年3月19 日│
│    │        │      │殘渣，刮杓刮取檢出愷│號27樓之1         │刑鑑字第0000000000號鑑定書編號35  │
│    │        │      │他命                │                  │                                  │
├──┼────┼───┼──────────┼─────────┼─────────────────┤
│22  │裝廢水塑│ 1個  │內含淡黃色液體，檢驗│汐止市○○路○段617│內政部警政署刑事警察局98年3月19 日│
│    │膠桶    │      │結果如附表二編號3所 │號27樓之1         │刑鑑字第0000000000號鑑定書編號40  │
│    │        │      │示                  │                  │                                  │
├──┼────┼───┼──────────┼─────────┼─────────────────┤
│23  │白色塑膠│ 1個  │內有白色殘渣，洗滌後│車號8575-DV號自小 │內政部警政署刑事警察局98年3月19 日│
│    │整理箱  │      │檢出愷他命          │客車內            │刑鑑字第0000000000號鑑定書編號41  │
└──┴────┴───┴──────────┴─────────┴─────────────────┘
 附表二：扣案愷他命
┌──┬─────────┬─────┬────────────────────┬──────────────┐
│編號│內政部警政署刑事警│  品名    │     檢驗結果                           │  查扣地點                  │
│    │察局鑑定書編號    ├─────┤                                        │                            │
│    │                  │  數量    │                                        │                            │
├──┼─────────┼─────┼────────────────────┼──────────────┤
│1   │內政部刑事警察局98│液態成品  │驗前毛重866公克（包裝塑膠瓶重96公克）， │車號8575-DV號自小客車內     │
│    │年3月19日刑鑑字第 │1瓶       │取14公克鑑定用磬，餘776公克，檢出愷他命 │                            │
│    │0000000000 號鑑定 │          │成分，純度12％，驗前純質淨重約94.8公克  │                            │
│    │書編號13          │          │                                        │                            │
├──┼─────────┼─────┼────────────────────┼──────────────┤
│2   │內政部刑事警察局98│液態半成品│檢視為乾涸褐色空桶，洗滌後驗出愷他命    │車號8575-DV號自小客車       │
│    │年3月19日刑鑑字第 │2桶       │                                        │                            │
│    │0000000000號鑑定書│          │                                        │                            │
│    │所列編號14-1      │          │                                        │                            │
│    ├─────────┤          ├────────────────────┤                            │
│    │內政部刑事警察局98│          │檢視為透明液體，驗前毛重7320公克（包裝塑│                            │
│    │年3月19日刑鑑字第 │          │膠桶重890公克），取65公克鑑定用磬，餘重 │                            │
│    │0000000000號鑑定書│          │6365公克，檢出愷他命成分，純度7％，驗前 │                            │
│    │所列編號14-2      │          │純質淨重約450.10公克                    │                            │
├──┼─────────┼─────┼────────────────────┼──────────────┤
│3   │內政部刑事警察局98│淡黃色液體│驗前毛重1839公克（包裝塑膠桶重545.50公克│汐止市○○路○段617號27樓之1 │
│    │年3月19日刑鑑字第 │裝於白色塑│），取15公克鑑定用磬，餘1278.50公克，檢 │                            │
│    │0000000000 號鑑定 │膠桶內    │出愷他命成分，純度20％，驗前純質淨重約  │                            │
│    │書編號40          │          │258.70公克                              │                            │
├──┼─────────┼─────┼────────────────────┼──────────────┤
│4   │內政部刑事警察局97│白色晶體1 │驗前毛重191.02公克（包裝塑膠袋重5.45公克│汐止市○○路○段617號27樓之1 │
│    │年6月5日刑鑑字第  │包        │），取0.34公克鑑定用磬，餘185.23公克，檢│                            │
│    │0000000000號鑑定書│          │出愷他命成分，純度98％，驗前純質淨重    │                            │
│    │編號A1            │          │181.85公克                              │                            │
├──┼─────────┼─────┼────────────────────┼──────────────┤
│5   │內政部刑事警察局97│白色細晶體│驗前毛重45.34公克（包裝塑膠袋重1.31公克 │汐止市○○路○段617號27樓之1 │
│    │年6月5日刑鑑字第  │1包       │），取0.24公克鑑定用磬，餘43.79公克，檢 │                            │
│    │0000000000號鑑定書│          │出愷他命成分，純度98％，驗前純質淨重    │                            │
│    │編號A2            │          │43.14公克                               │                            │
├──┼─────────┼─────┼────────────────────┼──────────────┤
│6   │內政部刑事警察局97│褐色粉末1 │驗前毛重2.51公克（包裝塑膠袋重0.28公克）│汐止市○○路○段617號27樓之1 │
│    │年6月5日刑鑑字第  │包        │，取0.27公克鑑定用磬，餘1.96公克，檢出四│                            │
│    │0000000000號鑑定書│          │級毒品成分，先驅原料脛亞胺成分          │                            │
│    │編號A4            │          │                                        │                            │
├──┼─────────┼─────┼────────────────────┼──────────────┤
│7   │內政部刑事警察局97│淡黃色晶體│驗前毛重568.37公克（包裝塑膠袋重5.74公克│汐止市○○路○段617號27樓之1 │
│    │年6月5日刑鑑字第  │內含少量黃│），取0.58公克鑑定用磬，餘562.05公克，檢│                            │
│    │0000000000號鑑定書│色液體    │出愷他命成分，純度71％，驗前純質淨重    │                            │
│    │編號A5            │          │399.46公克                              │                            │
├──┼─────────┼─────┼────────────────────┼──────────────┤
│8   │內政部刑事警察局97│淡黃色晶體│驗前毛重147.42公克（包裝塑膠袋重12.69 公│車號8575-DV號自小客車內     │
│    │年6月5日刑鑑字第  │          │克），取0.32公克鑑定用磬，餘134.41公克，│                            │
│    │0000000000號鑑定書│          │檢出愷他命成分，純度78％，驗前純質淨重  │                            │
│    │編號A6            │          │105.08公克                              │                            │
├──┼─────────┼─────┼────────────────────┼──────────────┤
│9   │內政部刑事警察局97│褐色晶體  │驗前毛重17.36公克（包裝塑膠袋重8.38公克 │基隆市○○區○○街102號3    │
│    │年6月5日刑鑑字第  │          │），取0.42公克鑑定用磬，餘8.38公克，檢出│樓                          │
│    │0000000000號鑑定書│          │愷他命成分，純度57％，驗前純質淨重5.11公│                            │
│    │編號A7            │          │克                                      │                            │
├──┼─────────┼─────┼────────────────────┼──────────────┤
│10  │內政部刑事警察局97│白色細晶體│驗前毛重13.10公克（包裝塑膠瓶重12.25公克│車號8575-DV號自小客車內     │
│    │年6月5日刑鑑字第  │          │），取0.13公克鑑定用磬，餘0.72公克，檢出│                            │
│    │0000000000號鑑定書│          │愷他命成分，純度94％，驗前純質淨重0.79公│                            │
│    │編號A8            │          │克                                      │                            │
├──┼─────────┼─────┼────────────────────┼──────────────┤
│11  │內政部刑事警察局97│白色粉末1 │驗前毛重17.10公克（包裝塑膠袋重1.20公克 │汐止市○○路○段617號27樓之1 │
│    │年6月5日刑鑑字第  │包        │），取0.15公克鑑定用磬，餘15.75公克，檢 │                            │
│    │0000000000號鑑定書│          │出乙醯胺酚成分，未檢出愷他命成分        │                            │
│    │編號A3            │          │                                        │                            │
└──┴─────────┴─────┴────────────────────┴──────────────┘
 附表三：未驗毒品成分者
┌──┬──────┬───┬────────────┬────────────────┐
│編號│  品名      │ 數量 │  查扣地點              │  備註                          │
├──┼──────┼───┼────────────┼────────────────┤
│1   │鍋墊        │2個   │車號8575-DV號自小客車內 │乙○○所有                      │
├──┼──────┼───┼────────────┼────────────────┤
│2   │橡膠條      │2條   │車號8575-DV號自小客車內 │乙○○所有                      │
├──┼──────┼───┼────────────┼────────────────┤
│3   │沙拉油      │1瓶   │車號8575-DV號自小客車內 │乙○○所有                      │
├──┼──────┼───┼────────────┼────────────────┤
│4   │檸檬酸納    │ 1瓶  │汐止市○○路○段617號27樓│乙○○所有                      │
│    │            │      │之1                     │                                │
├──┼──────┼───┼────────────┼────────────────┤
│5   │鹼片        │ 1瓶  │汐止市○○路○段617號27樓│乙○○所有                      │
│    │            │      │之1                     │                                │
├──┼──────┼───┼────────────┼────────────────┤
│6   │溫度計      │ 1支  │汐止市○○路○段617號27樓│乙○○所有                      │
│    │            │      │之1                     │                                │
├──┼──────┼───┼────────────┼────────────────┤
│7   │酸鹼檢測器  │1組   │汐止市○○路○段617號27樓│乙○○所有                      │
│    │            │      │之1                     │                                │
├──┼──────┼───┼────────────┼────────────────┤
│8   │手機4支     │4支   │汐止市○○路○段617號27樓│乙○○所有，門號分別為0917      │
│    │            │      │之1                     │、0000000000、0000000000、      │
│    │            │      │                        │0000000000                      │
├──┼──────┼───┼────────────┼────────────────┤
│9   │手機        │2支   │基隆市○○區○○街102號3│丙○○所有，門號分別為0000000000│
│    │            │      │樓                      │、0000000000                    │
├──┼──────┼───┼────────────┼────────────────┤
│10  │租賃契約書  │ 1份  │汐止市○○路○段617號27樓│乙○○所有                      │
│    │            │      │之1                     │                                │
├──┼──────┼───┼────────────┼────────────────┤
│11  │電腦主機    │1台   │基隆市○○區○○街102號3│丙○○所有，本院98年2月20日所核 │
│    │            │      │樓                      │發之搜索票扣得（見本院卷(二)第149 │
│    │            │      │                        │頁）                            │
├──┼──────┼───┼────────────┼────────────────┤
│12  │電腦主機    │1台   │汐止市○○路○段617號27樓│甲○○所有，本院98年2月20日所核 │
│    │            │      │之1                     │發之搜索票扣得（見本院卷(二)第139 │
│    │            │      │                        │頁）                            │
└──┴──────┴───┴────────────┴────────────────┘


司法院資訊處製作；財團法人民間司法改革基金會備份。
